【裁判字號】    98,交易,330
【裁判日期】    980810
【裁判案由】    過失傷害
【裁判全文】
臺灣臺中地方法院刑事判決             98年度交易字第330號
公  訴  人  臺灣臺中地方法院檢察署檢察官
被      告  乙○○
上列被告因過失傷害案件，經檢察官提起公訴（98年度偵字第93
66號），本院判決如下：
    主    文
乙○○過失傷害人，處拘役伍拾日，如易科罰金，以新臺幣壹仟
元折算壹日。
    犯罪事實
一、乙○○於民國98年2月23日中午12時29分許，騎乘車牌號碼
    SNI-691號輕型機車，沿雙向二車道之臺中市○區○○街由
    崇德路往北屯路方向直行，行經北興街與雙向四車道之衛道
    路無號誌交岔路口時，本應注意汽車行駛至無號誌之交岔路
    口，未設標誌、標線或號誌劃分幹、支線道者，少線道車應
    暫停讓多線道先行，以免發生危險，而當時天候晴，柏油路
    面乾燥無缺陷，日間自然光線，並無不能注意之情事，卻疏
    未注意，貿然往前直行進入該路口，適有甲○○騎乘車牌號
    碼TEV-236號輕型機車，沿雙向四車之道衛道路由太原路往
    進化北路方向行駛，行至該無號誌之交岔路口時，因未減速
    慢行，作隨時停車之準備，致其輕型機車右側車身與乙○○
    所騎乘之上開輕型機車車頭發生碰撞，甲○○因而人車倒地
    ，受有左側前十字韌帶撕裂性骨折之傷害。嗣經路人報警後
    ，乙○○於職司犯罪偵查之警員到達現場但尚未發覺本件車
    禍之肇事者為何人前，立即向警員自首其為肇事者，並接受
    裁判。
二、案經甲○○訴請臺灣臺中地方法院檢察署檢察官偵查起訴。
    理    由
壹、證據能力部分：(一)按當事人、代理人或辯護人於法院調查證
    據時，知有刑事訴訟法第159條第1項不得為證據之情形，而
    未於言詞辯論終結前聲明異議者，視為有前項之同意。刑事
    訴訟法第159條之5第2項定有明文。本案甲○○於警詢時之
    陳述，其性質屬於證人於審判外之陳述，而為傳聞證據，原
    雖無證據能力，然上開供述證據內容，業經本院審理時予以
    提示並告以要旨，且經檢察官及被告表示意見，當事人已知
    上述供述證據乃傳聞證據，卻均未表示無證據能力，本院審
    酌上開供述證據作成時，並無人情施壓或干擾，亦無不當取
    供之情形，認為以之作為本案之證據亦屬適當，而有證據能
    力。(二)按被告以外之人於偵查中向檢察官所為陳述，除顯有
    不可信之情況者外，得為證據，刑事訴訟法第15 9條之1第2
    項定有明文。偵查中對被告以外之人所為之偵查筆錄，或被
    告以外之人向檢察官所提之書面陳述，性質上均屬傳聞證據
    ，惟現階段刑事訴訟法規定檢察官代表國家偵查犯罪、實施
    公訴，依法其有訊問被告、證人及鑑定人之權，證人、鑑定
    人且須具結，而實務運作時，檢察官偵查中向被告以外之人
    所取得之陳述，原則上均能遵守法律規定，不致違法取供，
    其可信度極高，是以被告以外之人前於偵查中已具結而為之
    證述，除反對該項供述得具有證據能力之一方，已釋明「顯
    有不可信之情況」之理由，且於審判中已主張詰問該被告以
    外之人，而未獲詰問的機會外，不宜遽指該證人於偵查中之
    陳述不具證據能力。本案甲○○於檢察官偵查時所為之陳述
    ，被告並未提及有何顯不可信之情況，且未聲請詰問，自具
    有證據能力。(三)除法律另有規定外，實施刑事訴訟程序之公
    務員因違背法定程序取得之證據，其有無證據能力之認定，
    應審酌人權保障及公共利益之均衡維護，刑事訴訟法第158
    條之4定有明文。本案所引用之非供述證據，並無證據證明
    係實施刑事訴訟程序之公務員違背法定程序所取得，自應認
    均具有證據能力。
貳、認定犯罪事實之證據及理由：
一、上揭犯罪事實業據被告乙○○於本院審理時坦承不諱且自承
    有過失，復經告訴人甲○○於警詢及檢察官偵訊中指訴明確
    ，並有道路交通事故現場圖、道路交通事故調查報告表(一)及
    (二)、肇事現場及兩車發生碰撞後之照片十六張、中國醫藥大
    學附設醫院所出具內載告訴人受有前揭傷害之診斷證明書、
    臺中市○○○道路交通事故初步分析研判表、臺中市○○○
    道路交通事故補充資料表（參警卷第10-12、23-30、5、21-
    22頁），及內載：「被告於報案人或勤指中心轉來資料未報
    明肇事人姓名，處理人員前往現場處理時，肇事人在場，並
    當場承認為肇事人」等字之臺中市○○○道路交通事故肇事
    人自首情形紀錄表（參警卷第19頁）在卷可佐。又汽車行駛
    至無號誌之交岔路口，未設標誌、標線或號誌劃分幹、支線
    道者，少線道車應暫停讓多線道先行。道路交通安全規則第
    102條第1項第2款定有明文。今被告於行車至該無號誌且未
    設標誌、標線或號誌劃分幹、支線道之交岔路口時，其二線
    道車應暫停讓四線道上的車先行，而當時天候晴、柏油路面
    乾燥無缺陷、日間自然光線（參道路交通事故調查報告表(一)
    ），並無不能注意之情事，卻疏未注意前方狀況，貿然往前
    直行進入該路口，致釀成本件車禍，被告行為顯有過失甚明
    ，且其過失行為與告訴人受有前揭傷害間具有相當因果關係
    （詳如前述）。本件事證明確，被告犯行應堪認定。
二、核被告所為，係犯刑法第284條第1項前段之過失傷害罪。又
    被告肇事後，於職司犯罪偵查之警員尚未發覺係其駕車肇事
    致人受傷前，主動向警員自首其為肇事者，嗣並接受裁判，
    其行為符合刑法自首之規定，依刑法第62條前段規定，減輕
    其刑。爰審酌被告犯後坦承自己有疏失，態度良好，願意賠
    償告訴人新臺幣（下同）4萬元，但告訴人請求賠償18萬元
    ，致未能達成和解，及告訴人亦與有過失，且所受之傷害不
    輕等一切情狀，量處如主文所示之刑，並諭知易科罰金之折
    算標準。
三、本件被告請求調閱肇事路口監視錄影內容，以便與伊律師討
    論，惟因本院認本件事證已經明確，並無調閱之必要，故未
    予調閱，附此敘明。
據上論斷，應依刑事訴訟法第299條第1項前段，刑法第284條第1
項前段、第62條前段、第41條第1項前段，刑法施行法第1條之1
第1項、第2項前段，判決如主文。
中    華    民    國    98    年    8     月    10    日
                              法  官   李秋娟
以上正本證明與原本無異。
如不服本判決應於收受送達後10日內向本院提出上訴書狀，並應
敘述具體理由；其未敘述上訴理由者，應於上訴期間屆滿後20日
內向本院補提理由書（均須按他造當事人之人數附繕本）「切勿
逕送上級法院」。
                              書記官   劉易柔
中    華    民    國    98    年    8     月    10    日
附錄論罪科刑法條
中華民國刑法第284條第1項前段（過失傷害罪）
因過失傷害人者，處六月以下有期徒刑、拘役或五百元以下罰金
。


司法院資訊處製作；財團法人民間司法改革基金會備份。
